臺灣士林地方法院交通事件裁定　　　 　96年度交聲字第584號
原處分機關　臺北市交通事件裁決所
異　議　人
即受處分人　甲○○
上列受處分人因違反道路交通管理處罰條例案件，對於臺北市交
通事件裁決所民國96年6 月13日所為之處分（原處分案號：北市
裁二字第裁22-AEV598813號），聲明異議，本院裁定如下：
    主  文
異議駁回。
    理  由
一、按汽車（依道路交通管理處罰條例第3 條第8 款規定，包括
    機器腳踏車）駕駛人，駕駛汽車拒絕接受酒精濃度測試之檢
    定者，處新臺幣（下同）60,000元罰鍰，並當場移置保管其
    車輛及吊銷其駕駛執照。又汽車駕駛人，曾依第35條第4 項
    前段之規定吊銷駕駛執照者，3 年內不得考領駕駛執照，道
    路交通管理處罰條例管理處罰條例第35條第4 項前段、第67
    條第2 項分別定有明文。
二、原處分意旨略以：異議人即受處分人甲○○騎乘HEF-215 號
    重型機車，於96年5 月8 日晚上11時18分許，在臺北市○○
    街76號前，經警攔停舉發「酒後駕車（拒絕酒測）」之違規
    ，依違反道路交通管理處罰條例第35條第4 項之規定，處罰
    鍰60 ,000 元，並吊銷其駕駛執照，3 年內禁考。
三、異議意旨略以：當時並未酒醉駕車，只是在臺北市○○街78
    號前與朋友通電話，機車是於當日晚上9 時左右早已停放錦
    西街80號前，當時會在錦西街是到停放機車處拿取個人物品
    ，警員卻一口咬定異議人有騎乘機車。當時警員曾有請另3
    名警員到現場錄音、錄影，要求作酒測，但伊並未酒後騎乘
    機車，何來酒駕之嫌，因此拒絕酒測，且開立之罰單也未簽
    收。又如警員覺得有異，是可對汽、機車駕駛人執行盤查，
    但如警員是濫用權力，對警員而言，只是短短時間手上一揮
    就可完成一筆，但被罰之人必須花費長時間才可對此陳訴完
    成云云。
四、經查：
    (一)異議人即受處分人甲○○騎乘車號HEF-215 號重型機車，
      於96年5 月8 日晚上11時18分許，在臺北市○○街76號前
      ，經警攔停舉發「酒後駕車（拒絕酒測）」之違規等情，
      業據證人即本件舉發之警員乙○○於本院調查時到庭證稱
      ：當時伊在執行酒測勤務，一組在錦西街與承德路口攔車
      酒測，一組在雙連街口騎摩托車，算是定點勤務，發現車
      輛若於檢測站前左轉或迴轉時，就騎車前往攔檢，伊是負
      責騎車那組，而當時站在錦西街看到一輛摩托車從錦西街
      由東往西行駛，看到檢測站就衝到對面車道騎上騎樓，伊
      就騎車跟上去，攔下的人就是在庭受處分人，但受處分人
      說沒有錄到其酒後駕車，當天取締錄影帶是沒有錄到，但
      伊攔下後同事帶V8過來拍時，有將後來舉發過程拍下，當
      時受處分人機車引擎是熱的，伊問異議人為什麼，異議人
      都沒有說，因為受處分人不配合酒測，說伊沒有拍到，沒
      有辦法對其進行酒測，所以才開他拒絕酒測。伊開單前有
      告訴受處分人如果拒絕酒測可以開立拒測罰單。也有用手
      去摸處分人車輛引擎是熱的，而從伊攔停受處分人至開單
      之間距離有半個小時以上等語綦詳（見本院96年7 月19日
      訊問筆錄第2 頁至第3 頁）。衡諸證人乙○○與異議人互
      不相識，亦無仇怨，復到庭具結為以上之證述，應無甘冒
      偽證重罪而設詞誣陷異議人之理，是其所言證詞應屬可信
      。故異議人有於上揭時、地騎乘機車拒絕接受酒精濃度測
      試之違規行為，洵堪認定。
    (二)又經本院當庭勘驗證人乙○○庭呈之執勤錄影光碟結果，
      勘驗時點自1 時26分23秒起至1 時35分19秒，其中警察有
      三度要求受處分人進行酒測，但受處分人仍以未騎乘機車
      為由拒絕，警員即告知將以拒測處罰，警員當場明確告知
      有見到受處分人騎機車過來迴轉後停在騎樓，並告知受處
      分人車輛排氣管是熱的，惟受處分人則辯稱因有發動過等
      情，有勘驗筆錄1 份在卷可稽。再者，異議人對於當天確
      有喝酒乙節已坦承不諱，然辯稱伊機車從9 點左右即停在
      錦西街那邊，至11點才坐計程車回去取車，且當初開立罰
      單時只在騎樓那邊講了3 分鐘電話，警察就過來說其酒駕
      ，但其並沒有酒後駕車，應該沒有義務要配合酒測云云（
      見同上筆錄第1 頁）。苟如異議人所言，其機車自晚上9
      時許起即停在遭警舉發地點，至晚上11時許方坐計程車回
      該處取車，則該機車停留未發動行駛之時間約有2 小時之
      久，豈會如證人乙○○所證稱當時用手摸異議人車輛，引
      擎仍屬溫熱之狀態，是異議人辯稱其僅在該處與朋友通電
      話，並未騎乘機車乙節，核與常情有違，殊難採信。
    (三)另道路交通管理處罰條例第35條授權員警實行酒精濃度測
      試檢定之規定，乃是基於員警執行交通稽查勤務之必要性
      所設，員警固然不能毫無理由對駕駛人實施酒測，然只要
      有事實足認駕駛人有酒駕可能性，其發動門檻即已足備。
      本件員警乙○○親見異議人騎機車，行近酒測攔檢點之前
      ，即迴轉後並停在騎樓等情，懷疑異議人似有意拒絕酒測
      ，進而予以攔停後，復發現其機車引擎尚有熱度，嗣後於
      時間緊接、地點相距密切之適當時機，欲對異議人實行酒
      精濃度測試檢定，即非無正當之事實基礎，異議人即應接
      受酒精濃度測試檢定，不得加以拒絕。從而異議人辯稱員
      警執行盤查，係濫用權力云云，顯非有據。
    (四)末按，行為人有本條例之情形者，經當場舉發者，被查獲
      之行為人為受處分人時，應於填記通知單後將通知聯交付
      該行為人簽名或蓋章收受之；拒絕簽章者，仍應將通知聯
      交付該行為人收受，並記明其事由及交付之時間；拒絕收
      受者，應告知其應到案時間及處所，並記明事由與告知事
      項，視為已收受，違反道路交通管理事件統一裁罰基準及
      處理細則第11條第1 項第1 款定有明文。經查：異議人自
      承其經證人乙○○當場攔停舉發後，拒絕簽收舉發通知單
      ，而證人乙○○除已當場告知異議人其被舉發原因外，並
      於舉發通知單之收受通知聯者簽章欄上載明「當事人自稱
      無酒後駕車，拒絕簽收」等情，此亦有前述舉發通知單影
      本1 紙在卷足憑，是依上開規定，應視為異議人已經收受
      該舉發通知單，自無庸再將該舉發通知單以郵務送達方式
      寄送，併此說明。
五、綜上所述，異議人確有於上揭時、地騎乘機車經員警攔停稽
    查時，拒絕接受酒精濃度測試檢定之違規行為，從而，原處
    分機關依首揭道路交通管理處罰條例第35條第4 項前段之規
    定，裁處異議人罰鍰60,000元，吊銷駕駛執照，且依同條例
    第67條第2 項之規定，3 年內不得考領駕駛執照，核屬無誤
    ，本件異議為無理由，應予駁回。
據上論斷，應依道路交通案件處理辦法第19條，裁定如主文。
中　　華　　民　　國　　96　　年　　9 　　月　　14　　日
                  交通法庭法  官    許碧惠
以上正本證明與原本無異。
如不服本裁定，應於裁定送達後5 日內，向本院提出抗告狀。
                          書記官    徐仁豐
中　　華　　民　　國　　96　　年　　9 　　月　　14　　日
